【裁判字號】    99,聲再,57
【裁判日期】    990608
【裁判案由】    偽造有價證券等
【裁判全文】
臺灣高等法院臺南分院刑事裁定          99年度聲再字第57號
聲  請  人  甲○○即陳信泰
上列聲請人因偽造有價證券等案件，對於最高法院99年度台上字
第2343號中華民國99年 4月22日之第三審確定判決（本院98年度
上訴字第1160號、起訴案號：臺灣臺南地方法院檢察署97年度調
偵字第447號），聲請再審，本院裁定如下：
    主  文
再審之聲請駁回。
    理  由
一、按聲請再審應以再審書狀，敘述理由，附具原判決之繕本及
    證據，提出於管轄法院為之，刑事訴訟法第 429條定有明文
    。又按聲請再審，由判決之原審法院管轄；而判決在第三審
    確定者，對於該判決聲請再審，除以第三審法院之推事有第
    420條第5款情形為原因者外，應由第二審法院管轄之，刑事
    訴訟法第 426條第1項、第3項亦有明文。再按再審制度，係
    就確定判決認定事實錯誤而設之救濟方法，故對於有罪判決
    ，得為受判決人之利益聲請再審者，以該判決係實體上之確
    定判決為限，對於程序上之判決，自無聲請再審之可言（最
    高法院97年度台抗字第 231號刑事裁判參照）。另按法院認
    為聲請再審之程序違背規定者，應以裁定駁回之，刑事訴訟
    法第433條定有明文。
二、經查，本件聲請人即受判決人甲○○聲請再審，依其提出之
    刑事聲請再審狀所載，聲請再審之確定判決案號為「最高法
    院99年度台上字第2343號」，聲請人亦將聲請再審狀向最高
    法院提出，此觀聲請人所提出之刑事聲請再審狀具明：「最
    高法院公鑒」及該聲請狀由最高法院99年 5月14日刑第3383
    號收狀（嗣該聲請再審狀由最高法院依刑事訴法第426第1項
    之規定，於99年 5月19日函轉本院管轄）亦可明，再由聲請
    人所檢附之判決繕本亦有最高法院99年度台上字第2343號刑
    事判決，應認聲請人係對於最高法院99年度台上第2343號確
    定判決聲請再審，應可確認。
三、又查，聲請人甲○○前因偽造有價證券等案件，經臺灣臺南
    地方法院以98年度訴字第1145號判決，聲請人不服第一審判
    決結果，提起上訴後，經本院認聲請人上訴有理由，以98年
    度上訴字第1160號撤銷原判決，改判：「共同犯偽造有價證
    券罪，處有期徒刑參年貳月。偽刻『吳健銘』印章壹枚及如
    附表一、二所示之印文、署押均沒收」，聲請人上訴最高法
    院，再經最高法院99年度台上字第2343號，於99年 4月22日
    認以：本件原判決撤銷第一審判決改判上訴人偽造有價證券
    罪刑，已詳敘認定犯罪事實之依據及憑以認定之理由，----
    ，上訴意旨對原審採證認事之職權行使，任意指摘，難謂已
    符合法定上訴要件，其上訴違背法律上之程序等語為由，自
    程序上駁回聲請人之第三審上訴而確定，此有前揭案號之歷
    審判決書附卷可稽。
四、再查，本件聲請人以確定之有罪判決，有發現新事證之再審
    事由而提起再審，自應以該判決係實體上之確定判決，始得
    為之，惟本件聲請人乃對於最高法院99年度台上字第2343號
    之程序上判決聲請再審，揆諸上揭說明，其聲請再審之程序
    ，自屬違背規定。
五、綜上所述，聲請人就其偽造有價證券有罪判決，對於最高法
    院所為之程序上確定判決，提起本件再審之聲請，其程序顯
    然違背規定，而聲請不合法，應予駁回。
六、據上論斷，依刑事訴訟法第433條，裁定如主文。
中    華    民    國    99    年    6     月    8     日
                  刑事第五庭    審判長法  官  楊明章
                                      法  官  趙文淵
                                      法  官  蔡美美
以上正本證明與原本無異。
如不服本裁定，應於收受本裁定後五日內向本院提出抗告狀。
                                      書記官  歐貞妙
中    華    民    國    99    年    6     月    9     日

司法院資訊處製作；財團法人民間司法改革基金會備份。
